臺灣高雄地方法院民事裁定　　　　　　　 94年度家抗字第1號
抗　告　人　乙○○
相　對　人　甲○○
　　　　　　　　　　　冰北路1.
抗告人就相對人聲請大陸地區判決承認事件，對於民國94年7月
13日台灣高雄地方法院94年度家聲字第141號所為裁定，提起抗
告，本院裁定如下：
    主    文
抗告駁回。
抗告程序費用新臺幣壹仟元由抗告人負擔。
    理    由
一、抗告意旨略以：相對人於大陸地區福建省寧德市蕉城區人民
    法院對抗告人提起離婚訴訟，抗告人全未接獲開庭通知書，
    在莫明其妙的情況下就遭判決離婚，如今台灣高雄地方法院
    僅依據相對人提出之中華人民共和國福建省寧德市蕉城區人
    民法院西元2004年9 月1 日（2004）蕉民初字第691 號民事
    判決暨其生效證明書，即承認上開大陸地區判決，抗告人深
    感不服，為保障抗告人之權益，法院應命相對人提供上開判
    決暨其生效證明書、公證書、財團法人海峽交流基金會認證
    證明文件，俾利抗告人持之辦理離婚登記云云。
二、按在大陸地區製作之文書，經行政院設立或指定之機關或委
    託之民間團體驗證者，推定為真正；又在大陸地區作成之民
    事確定裁判、民事仲裁判斷，不違背台灣地區公共秩序或善
    良風俗者，得聲請法院裁定認可，前項規定，以在台灣地區
    作成之民事確定裁判、民事仲裁判斷，得聲請大陸地區法院
    裁定認可或為執行名義者，始適用之，台灣地區與大陸地區
    條例第7 條、第74條第1 項、第3 項分別定有明文。經查：
  (一)相對人提出之大陸地區福建省寧德市蕉城區人民法院西元20
    04年9 月1 日（2004）蕉民初字第691 號民事判決書已於西
    元2004年12月14日生效，上開判決暨其生效證明書，並經大
    陸地區福建省寧德市公證處公證，經財團法人海峽交流基金
    會認證，有原審卷附大陸地區福建省寧德市公證處（2005）
    寧證字第1405號、第1406號公證書、財團法人海峽交流基金
    會（94）南核字第044518號、第044528號認證證明可稽（見
    原審卷第6 頁、第16頁），揆諸首引說明，已足推定上開大
    陸地區製作之民事判決暨及生效證明書為真正。
  (二)經審酌該判決書內容，係以兩造於西元2003年4月2日登記結
    婚後，抗告人即返回台灣地區，相對人則未曾前往台灣地區
    與抗告人共同生活，迄至西元2004年9月1日福建省寧德市蕉
    城區人民法院公開法庭審理之日止，兩造均無音訊往來，經
    上開法院依抗告人設於台灣省高雄縣鳳山市○○路100巷49
    弄28之2 號之住所地址通知抗告人到庭應訊，抗告人無正當
    理由拒不到庭，惟已堪認兩造之夫妻情感確已破裂等情為據
    ，判決准予兩造離婚，核其判決理由與我國民法第1052條第
    2 項之兩造間有難以維持婚姻之重大事由相當，而與臺灣地
    區之公共秩序或善良風俗並無相違。
  (三)又大陸地區業於西元1998年（即民國87年）1月15日通過「
    最高人民法院關於人民法院認可台灣地區有關法院民事判決
    的規定」，並自同年5 月26日起施行，是在臺灣地區作成之
    民事確定裁判，已得依該規定聲請大陸地區法院裁定認可，
    故我國法院依法亦可認可大陸地區確定判決。
三、綜上，原審法院所為認可中華人民共和國福建省寧德市蕉城
    區人民法院西元2004年9月1日（2004）蕉民初字第691號民
    事確定判決之裁定，洵屬於法有據，並無不當，抗告意旨求
    予廢棄，為無理由，應予駁回。抗告人自得於本件裁定確定
    後，持上開承認大陸地區判決之裁定及本院核發之確定證明
    書，逕向戶政機關辦理離婚登記，附此敘明。
四、據上論結，本件抗告為無理由，依非訟事件法第21條第2 項
    、第24條第1 項、第46條、民事訴訟法第495 條之1 第1 項
    、第449 條第1 項、第95條、第78條，裁定如主文。
中　　華　　民　　國　　94　　年　　8 　　月　　22　　日
                  家事法庭  審判長法官  廖家陽
                            法      官  李怡諄
                            法　    官　賴文姍
以上正本係照原本作成
如對本裁定抗告須於裁定送達後10日內向本院提出抗告狀，並繳
納抗告費新臺幣1,000元
中　　華　　民　　國　　94　　年　　8 　　月　　22　　日
                                書記官　黃國忠
